# 提前退租时装修费的账务处理

提问人：金宝 妈 咪 时间：2022-08-08 21:42:06
请教陈版主：
因疫情原因，原租赁的门店（已在租赁开始日确认使用权资产、租赁负债）拟提前闭店退租，租赁期间对该门店进行了装修，装修费用计入了长期待摊费用并在租赁期间摊销。因提前闭店退租，未摊销的装修费用需一次性摊销。
请教陈版主，长期待摊费用-装修费是一次性计入（ 1 ）销售费用，还是（ 2 ）计入营业外支出，还是（ 3 ）借记租赁负债-租赁付款额、使用权资产累计折旧，贷记使用权资产、租赁负债-未确认融资费用，差额借记或贷记“资产处置损益”科目？

回答人：chenyiwei
“长期待摊费用——装修费”应自作出提前退租决定之日起调整摊销年限，将截至该日的账面价值在缩短后的剩余租赁年限内摊销完毕。由此导致的剩余年限内每年多摊销金额计入各年度的营业外支出。如果作出退租决定到实际退租的间隔期很短，也可以直接转入营业外支出。